【裁判字號】    98,簡上,222
【裁判日期】    980831
【裁判案由】    傷害
【裁判全文】
臺灣新竹地方法院刑事判決             98年度簡上字第222號
上  訴  人  臺灣新竹地方法院檢察署檢察官
被      告  乙○○
            丁○○
            甲○○
上列上訴人因傷害案件，不服本院新竹簡易庭98年度審竹簡字第
465 號，中華民國98年7 月20日所為之第一審簡易判決（原聲請
簡易判決處刑案號：97年度偵字第8357號）提起上訴，本院管轄
第二審之合議庭判決如下：
    主  文
上訴駁回。
    事  實
一、乙○○曾於民國94年間因公共危險案件，經本院於94年3 月
    11日以94年度竹交簡字第75號判決判處有期徒刑5 月確定，
    自94年8 月5 日入監執行，於95年1 月4 日縮刑期滿執行完
    畢，仍不知悔改。
二、緣丁○○與某不詳姓名年籍之成年男子「林建煌」（諧音）
    於97年1 月21日上午9 時許，自桃園縣楊梅鎮楊梅火車站前
    ，搭乘丙○○駕駛之車號639-PZ號計程車，欲前往新竹市南
    寮里找尋丁○○之妹婿，因丁○○於路途中要求丙○○降低
    雙方議定之車資，為丙○○拒絕，丁○○認為是時丙○○之
    態度不佳，對丙○○甚感不滿，興起於抵達目的地後教訓丙○○之意思。迨於同日上午10時30分許，其等抵達丁○○之
    妹婿住處附近，丁○○即指示丙○○將計程車停靠在其朋友
    乙○○位在新竹市○○路○ 段45巷62號住處外，旋與「林建
    煌」共同基於傷害人身體之犯意聯絡，一起徒手毆打丙○○
    ，丁○○且另呼叫乙○○外出幫忙，乙○○在屋內聽聞丁○○呼叫聲響外出查看後，立即返回住處要求適在其住處內之
    朋友甲○○一起外出幫忙毆打彭政洲，乙○○、甲○○乃自
    斯時起，與丁○○、「林建煌」共同基於傷害之犯意聯絡，
    4 人接續以拳打腳踢之方式，聯手毆打丙○○頭、臉部，致
    丙○○受有鼻中隔彎曲、兩側顳頜關節疼痛等傷害。而甲○○於毆打丙○○後，因欲購買檳榔食用，另單獨基於強制之
    犯意，徒手強將丙○○之計程車鑰匙取走，擅自駕駛上開計
    程車前往附近檳榔攤購買檳榔後，返回上址乙○○住處，再
    將計程車及鑰匙交還丙○○，而以此強暴方式，妨害丙○○
    使用上開計程車與鑰匙之權利。嗣因路人通知警方，經警方
    指派警員蘇春芳到場處理後，循線查悉上情。
三、案經丙○○訴由臺灣新竹地方法院檢察署檢察官偵查後聲請
    簡易判決處刑。
    理  由
壹、程序方面：
    按被告以外之人於審判外之言詞或書面陳述，除法律另有規
    定者外，不得作為證據，刑事訴訟法第159 條第1 項固有明
    文規定。惟被告以外之人於偵查中向檢察官所為之陳述，除
    顯有不可信之情況者外，得為證據；被告以外之人於審判外
    之陳述，雖不符刑事訴訟法第159 條之1 至之4 之規定，惟
    經當事人於審判程序同意作為證據，法院審酌該言詞陳述或
    書面陳述作成時之情況，認為適當者，亦得為證據，復為同
    法第159 條之1 第2 項、第159 條之5 第1 項所明定。本案
    證人即告訴人丙○○及證人莊文賓、蘇春芳等人於偵查中之
    證述，並無顯不可信之情況，且經被告丁○○、甲○○同意
    援引作為證據，故上揭證人於審判外之陳述，自得作為本案
    之證據。又按本案認定事實所引用之文書證據，並無證據證
    明係公務員違背法定程式所取得，亦無刑事訴訟法第159 條
    之4 之顯有不可信之情況與不得作為證據之情形，且亦經被
    告丁○○、甲○○同意援引作為證據，自應認均有證據能力
    ，合先敘明。
貳、實體方面：
一、上開事實，分別經被告乙○○於原審調查時（見本院審竹簡
    卷第25至26頁）；被告丁○○於本院調查、準備程序及審理
    時（見本院簡上卷第87至89、106 至107 、175 至177 頁）
    ；被告甲○○於偵查中、本院準備程序及審理時（見他字卷
    第18至19、64至65頁、偵字卷第9 至11、33至34頁、本院簡
    上卷第143 、172 至175 頁）均坦承不諱，核與證人即告訴
    人丙○○於偵查中證稱其於上開時地駕駛計程車搭載被告丁○○及另名不詳姓名年籍之成年人前往乙○○上址住處附近
    時，遭被告乙○○、丁○○、甲○○及另名不詳姓名年籍之
    成年男子共同圍毆受傷，被告甲○○並搶走其計程車鑰匙後
    ，駕駛上開計程車外出購買檳榔等語（見他字卷第3 、8 、
    28、59頁）、證人即到場處理之警員蘇春芳於偵查中證稱其
    接獲通知趕往被告乙○○上址住處了解狀況，期間被告甲○○駕駛計程車返回，而證人即告訴人丙○○則指訴遭在場之
    被告乙○○、丁○○、甲○○等人共同毆打等語大致相符（
    見他字卷第25、67頁），並有衛生署桃園醫院診斷證明書、
    新竹市警察局第一分局97年3 月12日竹市警一分偵字第0970
    004900號函暨所附偵查報告、本院民事小額判決、行政院衛
    生署桃園醫院99年5 月5 日桃醫病歷字第0990003972號函暨
    所附病歷資料影本、怡仁綜合醫院99年5 月3 日敏怡（歷）
    字第20100026號函暨所附病歷資料、行政院衛生桃園醫院99
    年8 月5 日桃醫病歷字第0990007239號函、怡仁綜合醫院99
    年8 月4 日敏怡（歷）字第20100050號函暨所附病情說明摘
    要各1 份在卷可佐（見他字卷第5 、9 至11頁、本院簡上卷
    第101 至103 、136 至140 、163 至165 頁），足見被告乙○○、丁○○、甲○○之上開自白與事實相符，堪以採信，
    事證明確，被告乙○○、丁○○、甲○○共同傷害；被告甲○○另單獨為強制等犯行均堪認定，均應依法論科。
二、核被告乙○○、丁○○、甲○○共同毆打告訴人丙○○成傷
    之行為，均係犯刑法第277 條第1 項之傷害罪。被告甲○○
    強取計程車鑰匙後擅自駕駛計程車外出之行為，則係犯刑法
    第304 條第1 項之強制罪。被告乙○○、丁○○、甲○○與
    另名不詳姓名年籍之成年男子「林建煌」間，就上開傷害犯
    行有犯意聯絡與行為分擔，均應論以共同正犯。又被告乙○○、丁○○、甲○○先後多次毆打告訴人之行為，均係出於
    傷害之單一犯意，且於密接之時、地實施，所侵害者為告訴
    人之同一法益，應視為數個舉動接續施行之接續犯，為單純
    一罪。被告甲○○所犯上開2 罪，犯意各別，行為互殊，應
    予分別論罪，合併處罰。另被告乙○○曾於94年間因公共危
    險案件，經本院於94年3 月11日以94年度竹交簡字第75號判
    決判處有期徒刑5 月確定，自94年8 月5 日入監執行，於95
    年1 月4 日縮刑期滿執行完畢，有臺灣高等法院被告前案紀
    錄表及刑案資料查註紀錄表各1 份在卷可佐，其於5 年以內
    故意再犯本件有期徒刑以上之罪，為累犯，應依刑法第47第
    1 項之規定，加重其刑。
三、原判決認被告乙○○、丁○○、甲○○等人罪證明確，適用
    刑法第28條、第277 條第1 項、第304 條第1 項、第47條第
    1 項、第41條第1 項前段、第51條第5 款，刑法施行法第1
    條之1 第1 項、第2 項前段等規定，分別量處被告乙○○有
    期徒刑4 月；被告丁○○有期徒刑3 月；被告甲○○有期徒
    刑3 月、2 月，定應執行有期徒刑4 月，並均諭知如易科罰
    金之折算標準，認事用法均無違誤，量刑亦屬妥適。
四、上訴人依據告訴人請求提起上訴，認被告乙○○、甲○○、
    丁○○迄未供出另名共犯身分，且原審判決過輕，乃依法提
    起上訴等語。然按量刑之輕重及緩刑之宣告，係事實審法院
    得依職權自由裁量之事項，茍已斟酌刑法第57條各款所列情
    狀而未逾越法定刑度，則不得遽指為違法；刑罰之量定屬法
    院自由裁量之職權行使，但仍應審酌刑法第57條所列各款事
    由及一切情狀，為酌量輕重之標準，並非漫無限制，在同一
    犯罪事實與情節，如別無其他加重或減輕之原因，下級法院
    量定之刑，亦無過重或失輕之不當情形，則上級法院對於下
    級法院之職權行使，原則上應予尊重，最高法院72年臺上字
    第6696號判例、85年度臺上字第2446號判決意旨可資參照。
    由上可知，法律固賦予法官自由裁量權，但此項裁量權之行
    使，並非得以任意或自由為之，仍應受一般法律原則之拘束
    ，必須符合法律授權之目的，並受法律秩序之理念、法律感
    情及慣例所規範，法官量刑權雖係受法律拘束之裁量原則，
    但其內涵仍將因各法官之理念、價值觀、法學教育背景之不
    同而異，是以自由裁量之界限端賴法官於個案審判時，依個
    案事由加以審酌，若無裁量濫用情事，難謂有不當之處。查
    原審就被告乙○○、丁○○、甲○○本次犯行，分別量處被
    告乙○○有期徒刑4 月；被告丁○○有期徒刑3 月；被告甲○○有期徒刑3 月、2 月，定應執行有期徒刑4 月，並均諭
    知如易科罰金之折算標準，並未逾越上開法律規定之範圍，
    所量處之刑，難認過輕，實無輕縱被告乙○○等人之情事。
    再者，被告乙○○、丁○○、甲○○未供出另名共犯之姓名
    年籍資料，本係原審審理時即已存在之情狀，原審就此部分
    及其餘一切情狀審酌後，量處被告乙○○等人如上所示之刑
    ，難謂有何濫用裁量權之違法或不當，自不構成撤銷之事由
    ，是上訴人以前揭理由指摘原判決不當，求予撤銷改判，核
    無理由，應予駁回。
五、被告乙○○經合法傳喚，無正當之理由不到庭，爰不待其陳
    述，逕行判決。
六、據上論斷，應依刑事訴訟法第455 條之1 第1 項、第3 項、
    第371 條、第368 條，判決如主文。
本案經檢察官洪裕翔到庭執行職務。
中    華    民    國    98    年    8     月    31    日
                  刑事第三庭    審判長法  官 楊惠芬
                                      法  官 王子謙
                                      法  官 林昌義
以上正本證明與原本無異。
不得上訴。
中    華    民    國    99    年    8     月    31    日
                                      書記官 黃伊婕
附錄本案論罪科刑實體法條全文：
刑法第277 條第1 項：
傷害人之身體或健康者，處3 年以下有期徒刑、拘役或1000元以
下罰金。
刑法第304 條第1項
以強暴、脅迫使人行無義務之事或妨害人行使權利者，處3 年以
下有期徒刑、拘役或3 百元以下罰金。

司法院資訊處製作；財團法人民間司法改革基金會備份。
